最　高　行　政　法　院　裁　定　　　　　　　　　　九十一年度裁字第二九四號
　　抗　告　人　中南租賃股份有限公司
　　代　表　人　甲○○
右抗告人因與相對人臺北市稅捐稽徵處間營業稅事件，對於中華民國八十九年十二月
二十七日臺北高等行政法院八十九年度訴字第一八五號裁定提起抗告，本院裁定如左
︰
　　主  文
抗告駁回。
抗告訴訟費用由抗告人負擔。
　　理  由
一、本件抗告人因營業稅事件，循序提起行政訴訟，原法院以依修正前訴願法第九條
    第一項規定，訴願自機關之行政處分書或決定書達到之次日起，應於三十日內提
    起之。抗告人係於民國八十八年八月十六日收受相對人所為八十八年八月十二日
    北市稽法乙字第八八一二九八三三○○號復查決定書，其提起訴願之三十日期間
    ，至八十八年九月十五日即已屆滿，抗告人遲至八十八年九月十六日始向財政部
    提起訴願，已逾法定不變期間，一再訴願決定從程序上逕予駁回，並無違誤。抗
    告人復對之提起行政訴訟，即屬不備起訴要件，為不合法，而予駁回。
二、抗告意旨以：相對人所屬大同分處於八十八年八月十六日下午以電話通知應於同
    月十七月前往領取復查決定書。抗告人於八十八年八月十七日上午派吳逸芬攜帶
    公司及代表人印章前往領取，吳逸芬當時未在送達證書上填載送達時間，嗣由該
    分處稅務員誤填為八十八年八月十六日，並記載送達處所為「臺北市○○○路三
    七○號三樓」。吳逸芬領回後，轉交收發人員以八十八年八月十八日編號一五七
    號收件。本件復查決定書並非送達於抗告人處所，與民事訴訟法第一百三十六條
    第一項、第一百三十七條規定不符，不生送達效力。應以吳逸芬代表原告於八十
    八年八月十七日領取復查決定書或其同日將該決定書交予抗告人收發單位時，始
    生送達效力云云。
三、經查前開送達證書記載送達時間為八十八年八月十六日十五時，送達處所為「臺
    北市○○○路三七○號三樓」，並蓋有抗告人公司及代表人印章。據相對人所屬
    大同分處八十九年三月二日北市稽大同甲字第八九○○三九七四○○號函查覆相
    對人略謂：復查決定書送達證書為其內部文件，相關內容為其承辦人員填寫，抗
    告人於八十八年八月十六日下午三時派員至該分處領取復查決定書，並於送達證
    書加蓋抗告人及其負責人印章，承辦人員當場填送達時間，次日（八十八年八月
    十七日）上午十一時繕文陳核等語，有送達證書及該函稿影本（其上承辦人員蓋
    章及股長核章時間均為十一時）附原處分卷可稽，上開送達證書所載送達處所固
    非正確，惟衡諸常情，日期雖有誤記之可能，但顯少將上、下午時間誤記者，承
    辦人員於送達後製作文稿送核時間既在八十八年八月十七日上午十一時，則送達
    證書所載送達時間為八十八年八月十六日十五時應無誤記情形，抗告人主張於八
    十八年八月十七日上午派員領取云云，尚非可採。所提蓋於復查決定書上收文章
    、吳逸芬車資申請單均無足以據以認定上開送達證書所載送達時間係屬錯誤。至
    繳款書上列電腦列印時間為八十八年八月十六日，承辦人員列印後以電話通知抗
    告人派員前往領取，抗告人於是日下午三時派員前往，承辦人員於翌日十一時製
    作函稿送核，再次日發文抗告人，並無不合理之處，抗告人執以主張送達時間錯
    誤亦無足採。本件相對人未將復查決定書送達至抗告人之代表人住居所，與民事
    訴訟法第一百三十六條第一項、第一百三十七條規定不符，然抗告人指派吳逸芬
    帶公司及代表人印章前往領取復查決定書，吳逸芬係受委任領取，其領取效力
    及於本人即抗告人之代表人，於其領取時，即對抗告人生送達效力，不因送達證
    書記載送達處所錯誤而受影響。原裁定以抗告人訴願逾期，而駁回其訴，並無不
    合。本件抗告難認有理由，應予駁回。
四、依行政訴訟法第二百七十二條、第一百零四條、民事訴訟法第四百九十二條第一
    項、第九十五條、第七十八條，裁定如主文。
中　　華　　民　　國　　九十一　　　年　　　四　　　　月　　　十二　　　日
                    最 高 行 政 法 院  第 一 庭
                                審 判 長 法  官　　　黃　綠　星
                                         法  官      高　啟　燦
                                         法  官　　　黃　合　文
                                         法  官　　　蔡　進　田
                                         法  官　　　黃  璽  君
右  正  本  證  明  與  原  本  無  異
　　　　　　　　　　　　　　　　　　　　 法院書記官　邱　彰　德
中　　華　　民　　國　　九十一　　　年　　　四　　　　月　　　十二　　　日
